臺灣臺北地方法院交通事件裁定　　　　 96年度交聲字第237號
原處分機關　交通部公路總局臺北區監理所
受處分人　　乙○○
上列異議人即受處分人乙○○因違反道路交通管理處罰條例案件
，對於交通部公路總局臺北區監理所於民國九十六年二月九日所
為之處分（原處分案號：北監自裁字第裁四○—ＡＥＢ九二七九
四七號），聲明異議，本院裁定如下：
    主  文
異議駁回。
    理  由
一、按「汽車駕駛人轉彎時，有在轉彎或變換車道前，未使用方
    向燈或不注意來、往行人，或轉彎前未減速慢行之情形者，
    處新臺幣六百元以上一千八百元以下罰鍰。」、「汽車駕駛
    人有同條例第四十八條之情形者，除依原條款處罰鍰外，並
    記違規點數一點。」，道路交通管理處罰條例第四十八條第
    一項第一款、第六十三條第一項第一款定有明文。
二、本件異議人即受處分人乙○○於民國九十五年八月九日二十
    一時許，駕駛車號六二九六—ＢＪ號自用小客車沿臺北市○
    ○○路南往北方向行駛，於右轉長春路時，在轉彎前未使用
    方向燈，為臺北市政府警察局中山分局警備隊警員甲○○當
    場攔停，依道路交通管理處罰條例第四十八條第一項第一款
    之規定當場製單以北市警交大字第ＡＥＢ九二七九四七號舉
    發違反道路交通管理事件通知單舉發，指定應於九十五年八
    月二十四日前到案自行繳納罰鍰，異議人當場簽收，於九十
    五年十二月二十日向原處分機關提出申訴，原處分機關於九
    十六年二月九日依道路交通管理處罰條例第四十八條第一項
    第一款及第六十三條第一項第一款之規定，以北監自裁字第
    裁四○—ＡＥＢ九二七九四七號裁決書裁處異議人罰鍰新臺
    幣（下同）一千八百元並記違規點數一點，異議人於九十六
    年二月九日收受裁決書，於九十六年二月二十七日聲明異議
    ，有聲明異議狀（見本院卷第四至六頁）、交通違規案件陳
    述書（見本院卷第七頁）、北市警交大字第ＡＥＢ九二七九
    四七號舉發違反道路交通管理事件通知單（見本院卷第八頁
    ）、交通部公路總局臺北區監理所北監自裁字第裁四○—Ａ
    ＥＢ九二七九四七號裁決書（見本院卷第九頁）、交通部公
    路總局臺北區監理所九十五年十二月四日北監自字第○九五
    六三○四九四八號函（見本院卷第十一頁）及交通部公路總
    局臺北區監理所九十五年十一月三十日北監自字第○九五三
    六六八四五○○號函（見本院卷第十三頁）等資料在卷可稽
    。
三、聲明異議意旨略以：異議人於當日駕車右轉長春路時，於轉
    彎時有使用方向燈，本件顯係舉發警員誤認，為此聲明異議
    ，請求撤銷原處分等語。
四、異議人坦承有於上揭時、地駕駛車號六二九六—ＢＪ號自用
    小客車沿臺北市○○○路南往北方向行駛，右轉長春路，惟
    辯稱伊於右轉長春路時確有使用方向燈，並無違規云云。經
    查，證人即舉發本件違規事實之臺北市政府警察局中山分局
    警備隊警員甲○○於本院結證稱：當日伊於長春路、新生北
    路交岔路口旁之超商便利店執行勤務，異議人當時駕車從新
    生北路南往北方向右轉長春路，伊當時正面對長春路，清楚
    目睹異議人駕車右轉時並未閃方向燈，當場開單舉發等情明
    確（見本院卷第十九、二十頁），並有證人甲○○當庭所繪
    製現場位置圖附卷足憑（見本院卷第二二頁），且綜觀全卷
    相關事證並無證據證明證人甲○○誤認上揭違規事實，自不
    得以證人甲○○為舉發異議人上開違規行為之警員，即認其
    證詞未為足採；又交通警察掣單舉發違反道路交通管理處罰
    條例所列之違規事實，本質上為行政處分，係公務員基於職
    務上之權力，依法就特定之具體事件所為之具公法上效果之
    單方行政行為，基於公務員為公法上行為具有公信力之原則
    ，該行政行為當可被推定為真正，據以處分之事實認定亦可
    推認係正確無誤，蓋公務員一切行政行為如均需預留證據以
    證其實，則國家行政勢必窒礙難行，據此，刑事訴訟法關於
    犯罪事實證據之規定如與屬行政秩序罰之交通違規裁罰本質
    不合，即不在準用之列，況本院遍查全案事證亦無任何證據
    足資證明證人甲○○誤認違規情事，則執勤員警本其維護交
    通秩序、安全職責所為之舉發，自應受到合法、正確之推定
    。綜上堪認，上揭違規事實已臻明確，異議人空言否認有違
    規行為，要無可採，本件事證明確，異議人違規行為堪以認
    定，應依法處罰。
五、綜上所述，本件異議人於上開時、地，有在轉彎前未使用方
    向燈之違規事實應堪認定，原處分機關依道路交通管理處罰
    條例第四十八條第一項第一款、第六十三條第一項第一款及
    違反道路交通管理事件統一裁罰基準及處理細則第四十三條
    、第四十四條、第六十七條之規定，裁處罰鍰一千八百元並
    記違規點數一點，於法核無違誤。異議人聲明異議，指摘原
    處分不當，為無理由，應予駁回。
據上論斷，應依道路交通案件處理辦法第十九條，裁定如主文。
中　　華　　民　　國　　96　　年　　3 　　月　　21　　日
　　　　　　　　　交通法庭法　官　李家慧
以上正本證明與原本無異
如不服本裁定應於送達後5日內向本院提出抗告狀
　　　　　　　　　　　　　書記官　楊文祥
中　　華　　民　　國　　96　　年　　3　 　月　　26　　日
